【裁判字號】    89,易緝,60
【裁判日期】    890210
【裁判案由】    竊盜
【裁判全文】
臺灣臺中地方法院刑事判決                          八十九年度易緝字第六號
    公  訴  人  台灣台中地方法院檢察署檢察官
    被      告  乙○○
右列被告因竊盜案件，經檢察官提起公訴（八十七年度偵字第五五九六號），及同署
檢察官移送併辦（八十七年度偵字第一四九七四號），本院判決如左：
    主  文
乙○○連續竊盜，處有期徒刑壹年陸月。
    事  實
一、乙○○曾於民國八十三年七月間，因違反麻醉藥品管理條例及藥事法案件，經法
    院分別判處有期徒刑五月、一年，合併定應執行刑一年二月，緩刑五年，緩刑期
    間交付保護管束，期間自八十三年八月十二日起至八十八年八月十一日止。其於
    緩刑期間內，猶不知悔改，復基於意圖為自己不法所有之概括犯意，先於民國八
    十七年三月五日上午八時許，在台中市○區○○街三三號，竊取賴王枝梅所有車
    號ＴＶＢ－二九二號機車一部，得手後供己騎乘使用。嗣於八十七年三月十日下
    午十一時許，騎該機車途經台中市○○路與公園路口前為警查獲；又於八十七年
    三月五日上午九時許，在台中市○○路與平等街口竊取江金潭所有車號ＳＸＣ－
    九七七號機車一部，得手後亦供己騎乘使用。嗣乙○○將該機車之車牌與己○○
    所有車號ＳＸＲ－三四一號機車之車牌互換（己○○涉犯收受贓物部分，業經本
    院八十七年度易字第三七七三號判處拘役二十日在案），於八十七年七月十七日
    二十時五十分許，騎該改懸ＳＸＲ－三四一號車牌之機車，行經台中市○○路三
    ０八巷與三民路口時為警查獲。
二、案經台中市警察局移送臺灣臺中地方法院檢察署檢察官偵查起訴，及同署檢察官
    移送併辦。
    理  由
一、訊據被告乙○○固對於右揭時地騎用賴王枝梅及江金潭所失竊機車而為警查獲之
    事實供承不諱，然矢口否認有何竊盜犯行，辯稱：車號ＴＶＢ－二九二號機車，
    係伊於八十七年三月六日上午十時許，由伊同事丙○○以機車載伊前往台中市○○路與天祥街口向朋友丁○○借的；車號ＳＸＣ－九七七號機車（查獲時懸掛Ｓ
    ＸＲ－三四一號車牌），則是伊向己○○借的，該二部機車均非伊所竊取云云。
    惟查：
（一）證人丙○○於偵查中證述：伊與乙○○是同事，他當天沒有車，所以載乙○○
      到台中市北屯加油站去借車，但八十七年三月六日並未看過林宏志向丁○○借
      用ＴＶＢ－二九二號機車，伊亦未見過該機車等語（見八十七年度偵字第五五
      九六號偵查卷第十五頁背面、第十六頁）；另證人丁○○於檢察官偵查及本院
      審理時均證稱未借ＴＶＢ－二九二號機車給乙○○（見同上偵查卷第四十頁背
      面；本院八十七年六月十九日訊問筆錄）；再本院命被告與丁○○就有否借用
      機車一事對質時，被告改稱：伊於八十七年三月六日確實未向丁○○借用機車
      ，當天是丙○○載伊至加油站，伊騎他的機車去上班（按筆錄誤載為丙○○騎
      乙○○之機車去上班），他又以伊名義向一名女子借機車，再騎該機車至伊上
      班處與伊交換，因王樹根說丁○○有借車給丙○○，所以伊以此推論丙○○是
      向丁○○借機車等語（見本院八十七年七月三十一日筆錄），與被告於八十七
      年三月十一日經警查獲當日，在值日檢察官訊問時所供稱：機車是伊於八十七
      年三月六日上午十時許在進化路與天祥街向朋友丁○○借的，因當時伊機車剛
      好壞了，而伊有借一部機車給丁○○男友甲○○使用，伊向甲○○要沒有找到
      人，丁○○才借伊這部機車，當時她交給伊一支鑰匙，伊向她要行照，她說在
      她男朋友處之情節（見同上偵查卷第六頁）顯不相符。足見被告所辯ＴＶＢ－
      二九二號機車是向丁○○借用一事，應非真實，不足採信。
（二）證人己○○於本院審理時證稱：乙○○所騎懸掛ＳＸＲ－三四一號機車（即江
      金潭失竊之車號ＳＸＣ－九七七號機車），並非伊借給乙○○，應是乙○○將
      伊所有之ＳＸＲ－三四一號車牌與其竊得之ＳＸＣ－九七七號車牌對換等語（
      見本院八十八年六月二日訊問筆錄）。又己○○於本院八十七年度易字第三七
      七三號被訴收受贓物案件中否認知悉ＳＸＣ－九七七號車牌為他人竊得之贓物
      之情，雖不為承審法官所採，但該案判決亦認ＳＸＣ－九七七號機車係被告乙○○所竊取，此有八十七年度易字第三七七三號刑事判決書在卷可查。可知被
      告所辯ＳＸＣ－九七七號機車（被查獲時懸掛ＳＸＲ－三四一號車牌）是己○○借與使用等語，亦屬卸責之詞，不足採認。
（三）被告於八十七年三月十日被查獲之ＴＶＢ－二九二號機車，係於八十七年三月
      五日上午八時許在台中市○區○○街三三號失竊；於八十七年七月十七日被查
      獲之ＳＸＣ－九七七號，係於八十七年三月五日九時許在台中市○○路平等街
      口失竊，此有車輛竊盜車牌失竊資料個別查詢報表二紙在卷可憑，並經車主賴
      王枝梅之女戊○○、車主江金潭之父江德海分別於警訊中指陳明確。被告前開
      被查獲時間相隔近四個月，然其所騎用之該二部機車卻均於八十七年三月五日
      失竊，地點均在台中市區內，而失竊時間又僅相差一小時，若非被告連續竊盜
      該二機車，應不致有如此巧合情事；再參以被告所辯分別向丁○○、己○○借
      得機車之情係屬虛妄，已如前述，益徵上開二部機車應為被告所竊取無疑。
（四）綜上所述，本件事證明確，被告犯行堪以認定。
二、核被告所為，係犯刑法第三百二十條第一項之竊盜罪。所犯二次竊盜犯行，時間
    緊接，犯罪構成要件相同，顯係基於概括犯意為之，應依連續犯之規定以一罪論
    ，並加重其刑。本院審酌被告有如事實欄所示之不良素行（參附於偵查卷之台灣
    台中地方法院檢察署刑案資料查註紀錄表），緩刑期間內又不知悔悟警惕，於本
    院審理中多次經合法傳喚無故不到庭（先後通緝二次），顯係故意拖延訴訟進行
    ，足見犯後並無悔意，及犯罪之動機、手段、所生危害等一切情狀，量處如主文
    所示之刑。
三、被告於八十七年三月五日上午九時許，在台中市○○路與平等街口竊取江金潭所
    有車號ＳＸＣ－九七七號機車一部，而經檢察官移送併辦部分（八十七年度偵字
    第一四九七四號），與起訴經判決有罪部分，有連續犯之裁判上一罪關係，已如
    前述，為起訴效力所及，本院應併予審理，附予敘明。
據上論斷，應依刑事訴訟法第二百九十九條第一項前段，刑法第五十六條、第三百二
十條第一項，罰金罰鍰提高標準條例第一條前段，判決如主文。
中      華      民      國      八十九      年      二      月    十    日
                                        法  官  游 文 科
右正本證明與原本無異。
如不服本判決，應於送達後十日內向本院提出上訴狀（須附繕本），上訴於台灣高等
法院台中分院。
                                        書記官
中      華      民      國      八十九      年      二      月    十    日
附錄論罪科刑法條
刑法第三百二十條第一項：
意圖為自己或第三人不法之所有，而竊取他人之動產者，為竊盜罪，處五年以下有期
徒刑、拘役或五百元以下罰金。


司法院資訊處製作；財團法人民間司法改革基金會備份。
